# Kenneth Attakoui

# Développeur Full Stack Web Junior

Développeur Web curieux, autonome, rigoureux, j'aime les applications simples, rapides, et efficaces. Un sens de l'écoute et du service renforcé par 3 ans d'expérience à travailler sur des projets variés, une expertise technique en constante progression grâce à une formation perpétuelle. Motivé par le besoin de faire toujours mieux et appuyé par de solides bases acquises lors de mon parcours, je prends plaisir à relever de nouveaux challenges.

### **Parcours Professionnel**

## 03/2020 -Présent

## Technicien des Services d'Entreprise

MTN Benin, Cotonou, Benin

#### Qualifications clés & Responsabilités

- Assurer que les services et processus d'entreprise sont exploités et administrés avec le plus haut niveau de performance et de disponibilité des systèmes.
- Résoudre les problèmes pouvant survenir sur les applications et systèmes d'entreprise et assurer la liaison avec le fournisseur pour garantir une résolution rapide des pannes et une disponibilité maximale du système.
- Soutenir la mise en œuvre de nouvelles fonctionnalités et fournir un support informatique à l'entreprise.
- Tester et évaluer les nouvelles technologies.
- Développement ETL et traitement de flux de données.
- Gestion des contrôles primaires.
- System Owner.

## 12/2019 -03/2020

## Développeur Full Stack | Stagiaire

MTN Benin, Cotonou, Benin

#### Qualifications clés & Responsabilités

Réalisation de tests fonctionnels sur des API.

#### **Contacts**

#### Adresse

C/750 Cadjehoun-Aupiais Cotonou, LI

#### **Phone**

(+229) 96498892

#### E-mail

yannatkk@gmail.com

#### Site Web

https://yagamik.github.io/ mon-cv

#### GitHub & GitLab

@yagamik

#### **Twitter**

@YannKatakori

## Compétences

Bases de Données SQL & MongoDB



HTML/CSS/JavaScript



Python, NodeJS, JSON



Framework JavaScript (Vue.js, Express, Bootstrap)



 Développement Full Stack d'applications web et mobile.

## 10/2016 -10/2019

### Consultant IT

G&C Global Commerce, Cotonou, Benin

#### Qualifications clés & Responsabilités

- Maintenir les applications existantes, concevoir et déployer de nouvelles applications
- Assister les clients et le personnel interne à travers les étapes de dépannage pour résoudre les problèmes logiciels courants
- Ajuster les paramètres logiciels pour augmenter les performances et incorporer de nouvelles fonctionnalités.
- Inspecter les équipements, évaluer les fonctionnalités et optimiser les contrôles.

## 02/2019 -08/2019

## Développeur Full Stack | Stagiaire

MTN Benin, Cotonou, Benin

#### Qualifications clés & Responsabilités

- Développement Full Stack d'applications web et de bureau
- Optimisation de l'efficacité des applications, de la qualité des données, de leur portée, de leur opérabilité et de leur flexibilité.

## 09/2010 -11/2010

## Technicien réseaux | Stagiaire

Benin Telecoms SA, Cotonou, Benin

#### Qualifications clés & Responsabilités

- Configurer les matériels et les logiciels de façon optimale pour répondre aux exigences de performances du réseau.
- Etablir, réparer, et optimiser le réseau en installant le câblage et les appareils nécessaires.
- Rechercher et corriger les problèmes de matériels et autres périphériques.

Windows, Linux OS



Résolution de problème et dépannage



Capacité d'adaptation et apprentissage rapide



Communication et travail d'équipe



Sens de l'organisation



## Langues

Français



**Anglais** 



### **Formations**

# 2009-10 - Licence Professionnelle : Génie Electrique, spécialité 2013-03 Réseaux Informatiques et Télécommunications

Université Africaine de Technologie et de Management Gasa-Formation - Cotonou, Benin

- Mention Très-Bien
- Major de ma promotion en programmation web
- Figure parmi les 5 meilleurs étudiants de ma promo

# 2008-10 - Baccalauréat série D : Mathématiques, Physique-2009-07 Chimie, Biologie

Collège Catholique Père Aupiais - Cotonou, Benin

## **Certifications**

Programmation web en JavaScript

Apprentissage du Framework Vue.js

Développement web Full Stack avec NodeJS, Express, et MongoDB

Initiation à Python pour l'analyse de données

Développement d'application Android

## Communauté

Stack Overflow

GitHub

Communauté des Développeurs Google au Bénin et sur Twitter

Communauté des Développeurs Flutter et Dart sur Twitter

Je déclare sur l'honneur, l'exactitude des informations ci-dessus citées.